María Somoza



Jr. Front-End developer









maria.som.jur@gmail.com



658 01 45 43



Sobre mí

Trabajadora social, y ahora, Programadora Front-End. Sin miedo a lo desconocido me adentré en el mundo tecnológico, desde entonces dedico mi tiempo a afrontar los múltiples retos que me plantea esta disciplina, haciendo de ella mi nueva pasión.



¿Por qué yo?

Gracias a mi experiencia en el sector social soy una persona autónoma, autodidacta y con capacidad de adaptación. Siempre trabajo desde una actitud positiva por lo que soy creativa, innovadora, organizada y con amplia experiencia de trabajo en equipo multidisciplinar.



Proyectos



Mi portfolio



Buscador y filtrado de personajes. Detalle de cada personaje. (React)

Awesome Profile Cards II P. Grupal

Refactorización de código heredado a React y desarrollo de servidor web y base de datos propia (Node JS, SQLite)



The Rings of Power: The Game

P. Individual

Juego programado en JavaScript vanilla



Breaking Bad Web

P. Individual

Buscador de personajes, sección de favoritos, LocalStorage (JavaScript vanilla)



Awesome Profile Cards I P. Grupal

Aplicación web de creación de tarjetas personalizadas (JavaScript vanilla)



Team Web

P. Grupal

Anonymus proxy

P. Individual

Maquetación web responsive (HTML5, CSS3, SASS, Grid, Flexbox, keyframes)

Formación

Bootcamp Front-End developer



Septiembre - diciembre 2022

- Maquetación web (HTML5, CSS3, SASS, Grid, Flexbox, keyframes).
- JavaScript (ES6) y servicios web de terceros (API's).
- Programación de SPAs con React.
- Fundamentos básicos de Back-End: Node JS, SQLBrowser | SQLite.
- · Control de versiones con Git.
- Creación, planificación y ejecución de proyectos en el marco de trabajo Scrum bajo la metodología Agile.
- · Trabajo en remoto. Pair and mob programing.
- · Herramientas: GitHub, VSCode, Slack, Zeplin, Terminal.

Máster en Estudios de Género (Políticas públicas e intervención social) 2018/2019



Grado en Trabajo Social 2014/2018

Experiencia profesional

Mediadora Social

Septiembre 2021 - junio 2022. Asociación Proyecto San Fermín.

• Trabajadora Social

Septiembre 2020 - junio 2021. Cruz Roja (voluntariado). Diciembre 2017 - mayo 2018. Punto de Encuentro Familiar, Aprome.

Maintenance support

Octubre 2019 - junio 2020. Sussex Estates and Facilities LLP, University of Sussex, Brighton (England)

· Técnico en igualdad

Noviembre 2018 - febrero 2019. Ayuntamiento de Madrid.

 Coordinadora y monitora de Ocio y Tiempo Libre Julio y agosto de 2015 a 2022

Más datos de interés

- Inglés nivel B2
- Creación y puesta en marcha de proyectos socioeducativos para menores tutelados (Fundación Antonio Moreno y Asociación Paideia ONG).